# 请教陈版 - 投资入账

提问人：alisonli123 时间：2011-09-15 10:27:09
请教：A公司（香港公司）与B公司（国内公司）共同投资设立C公司，A公司具有控制权，A公司注入现金，B公司注入资产，国内评估师对拟注入资产进行了一次评估，之后，A公司为其企业合并再聘请香港评估公司进行合并日的评估，同时，在国内评估师出具评估报告后，注入资产范围有小部分变动，请问C公司开账是否可用香港评估公司的评估报告，C公司的验资报告是否也能引用该报告？

回答人：chenyiwei
根据财政部、工商总局《关于加强以非货币财产出资的评估管理若干问题的通知》（财企[2009]46号）规定：“以非货币财产出资评估，投资人应当委托依法设立的资产评估机构进行”。对于以出资为目的的评估，由于具有法定的鉴证作用，因此境外评估机构出具的报告是不会被国内的工商登记管理机关认可的。但鉴于“在国内评估师出具评估报告后，注入资产范围有小部分变动”，因此应当聘请国内有资质的评估机构对变更后出资范围内的非货币财产出具以出资为目的的评估报告，验资报告应当引用该评估报告。